【裁判字號】    97,上訴,4687
【裁判日期】    971024
【裁判案由】    毒品危害防制條例
【裁判全文】
臺灣高等法院刑事判決                97年度上訴字第4687號
上  訴  人
即  被  告  甲○○
                    （現另案於臺灣桃園女子監獄執行中）
上列上訴人因違反毒品危害防制條例案件，不服臺灣板橋地方法
院97年度訴字第1319號，中華民國97年8 月29日第一審判決（起
訴案號：臺灣板橋地方法院檢察署97年度毒偵字第527 號），提
起上訴，本院判決如下：
    主  文
上訴駁回。
    事實及理由
一、依刑事訴訟法第350條、第361條、第362條、第367條規定，
    不服地方法院之第一審判決而上訴者，須提出上訴書狀，並
    應敘明具體理由，為上訴必備之程式；其所提出之書狀未敘
    述上訴理由，或僅曾以言詞陳述上訴理由者，均應於上述期
    間屆滿後20日內補提理由書於第一審法院。第一審法院經形
    式審查，認逾期未補提上訴理由者，應定期間先命補正；逾
    期未補正者，為上訴不合法律上之程式，應以裁定駁回。倘
    已提出上訴理由，但所提非屬具體理由者，則由第二審法院
    以上訴不合法律上之程式，判決駁回。而所謂具體理由，必
    係依據卷內既有訴訟資料或提出新事證，指摘或表明第一審
    判決有何採證認事、用法或量刑等足以影響判決本旨之不當
    或違法，而構成應予撤銷之具體事由，始克當之（例如：依
    憑證據法則具體指出所採證據何以不據證據能力，或依憑卷
    證資料，明確指出所為證據證明力之判斷如何違背經驗、論
    理法則）；倘僅泛言原判決認定事實錯誤、違背法令、量刑
    失之過重或輕微，而未依上揭意旨指出具體事由，或形式上
    雖已指出具體事由，然該事由縱使屬實，亦不足以認為原判
    決有何不當或違法者（例如：對不具有調查必要性之證據，
    法院未依聲請調查亦未說明理由，或援用證據不當，但除去
    該證據仍應為同一事實之認定），皆難謂係具體理由，俾與
    第二審上訴制度旨在請求第二審法院撤銷、變更第一審不當
    或違法之判決，以實現個案救濟之立法目的相契合，並節制
    濫行上訴（參照最高法院97年度台上字第892 號刑事判決意
    旨）。
二、本件被告不服原審判決，提起上訴，其於民國（下同）97年
    9 月25日提出上訴理由狀稱：「被告因施用毒品案件，又要
    入監服刑，被告深怕這是永不止息的輪迴，惟聽說更生人有
    心參加職訓局，條件方面可以特別通融，使被告對未來再度
    燃起了希望，盼有一日也能對社會有些貢獻，請求法院開恩
    ，少判2個月，使被告能早日改過自新」云云。
三、查原審判決係認定：「被告前於87年間，因施用毒品案件，
    經臺灣臺北地方法院以87年度毒聲字第378 號裁定送觀察、
    勒戒後，認有繼續施用毒品傾向，再經同法院以87年度毒聲
    字第990 號裁定令入戒治處所施以強制戒治，嗣經同法院以
    88年度毒聲字第619號裁定停止戒治，於88年4月19日停止戒
    治出所，交付保護管束至88年8月8日期滿未經撤銷而以已執
    行完畢論，並由臺灣臺北地方法院檢察署檢察官以89年度戒
    毒偵字第138 號為不起訴處分確定；復於91年間，因偽造文
    書等案件，經臺灣臺北地方法院以92年度簡字第87號判決分
    別判處有期徒刑6月、3月，應執行有期徒刑8 月確定；又於
    92年間，因施用第一、二級毒品案件，經臺灣臺北地方法院
    以92年度訴字第2179號判決分別判處有期徒刑8 月、6 月，
    應執行有期徒刑1 年，嗣由臺灣高等法院以93年度上訴字第
    2000號判決駁回上訴確定，上開四罪另經臺灣高等法院以93
    年度聲字第1399號裁定應執行有期徒刑1年7月確定；再於94
    年間，因施用第一、二級毒品案件，經臺灣臺北地方法院以
    94年度訴字第490 號判決分別判處有期徒刑9月、7月，應執
    行有期徒刑1年2月確定，與上開有期徒刑1年7月部分接續執
    行後，於95年6 月29日縮短刑期假釋出監交付保護管束，原
    應至95年12月3 日始保護管束期滿，惟被告於假釋期間之95
    年11月2 日，另犯施用第一級毒品案件，上開假釋因而撤銷
    ，仍有殘刑5月又4日待執行，嗣因中華民國九十六年罪犯減
    刑條例業經立法院制定，並業經總統於96年7月4日公布，自
    96年7 月16日起生效，被告所犯上開六罪刑均合於減刑條件
    ，乃經臺灣臺北地方法院於96年12月17日以96年度聲減字第
    3435號裁定各減為有期徒3 月、1 月又15日、4 月、3 月、
    4 月又15日、3 月又15日，並將前四罪、後二罪分別更定應
    執行有期徒刑9 月又15日、7 月，並於97年1 月14日始確定
    （於本案未構成累犯，起訴書誤載為於95年12月3 日保護管
    束期滿，未經撤銷假釋，未執行之刑以已執行論而執行完畢
    ）。另被告於前述假釋期間所犯之施用第一級毒品案件，經
    臺灣臺北地方法院以96年度訴字第68號判決判處有期徒刑10
    月，並於96年6月8日撤回上訴確定，再經同法院以96年度聲
    減字第508號裁定減為有期徒刑5月確定；又於96年間，因施
    用毒品案件，經臺灣臺北地方法院以96年度易字第2001號判
    決判處有期徒刑10月，減為有期徒刑5 月確定，上開二罪經
    臺灣臺北地方法院以96年度聲字第1975號裁定應執行有期徒
    刑9月，並於96年11月29日確定（嗣於97年6月13日入監執行
    ，現仍執行中）。詎仍不知悔改，復基於施用第二級毒品甲
    基安非他命（下稱甲基安非他命）之犯意，於96年12月30日
    14時許，在臺北縣土城市之友人住處，以將甲基安非他命置
    入吸食器，用火燒烤成煙霧後吸食之方式，施用甲基安非他
    命；另基於施用第一級毒品海洛因之犯意，於同日20時至21
    時許，在上址友人住處，以將海洛因摻水稀釋注入針筒後靜
    脈注射之方式，施用海洛因。嗣於翌日（即31日）凌晨0 時
    30分許，在臺北縣中和市○○路518 巷口為警查獲，並扣得
    海洛因1包（淨重0.197公克，驗餘淨重0. 125公克）、甲基
    安非他命2包（合計淨重0.661公克，驗餘合計淨重0.66公克
    ）、已使用過之注射針筒1 支，復經警採集其尿液送驗後，
    因而查悉上情。以查海洛因及甲基安非他命，分屬於毒品危
    害防制條例第2條第2項第1、2款所規定之第一、二級毒品，
    核被告所為，係犯毒品危害防制條例第10條第1項、第2項之
    施用第一、二級毒品罪。被告施用前、後持有第一、二級毒
    品之低度行為，各為進而施用第一、二級毒品之高度行為所
    吸收，均不另論罪。被告所犯上開二罪名，犯意各別，行為
    互殊，應予分論併罰」。原審判決並詳載其審酌科刑之一切
    情狀之理由稱：「審酌被告智識程度、其有多次施用毒品前
    科，有上述前案紀錄表在卷可按，足見其品行非佳，且曾經
    強制戒治執行完畢，竟再為本件施用毒品犯行，顯見其不思
    悔改，自制力亦顯不佳，足以戕害其身心，滋生其他犯罪，
    惡化治安，嚴重損及公益；惟另考量被告於犯後已坦承犯行
    ，而其施用毒品行為於本質上係屬自我戕害行為，反社會性
    之程度應屬較低等一切情狀，各量處如主文所示之刑，併定
    其應執行之刑，以資懲儆」（原審判決第8 頁），故原審判
    決已就量刑刑度詳為審酌並明其理由，原審判決認事用法
    ，核無違誤，量刑亦屬妥適，被告上訴意旨僅空泛指稱：「
    被告因施用毒品案件，又要入監服刑，被告深怕這是永不止
    息的輪迴，惟聽說更生人有心參加職訓局，條件方面可以特
    別通融，使被告對未來再度燃起了希望，盼有一日也能對社
    會有些貢獻，請求法院開恩，少判2 個月，使被告能早日改
    過自新」云云，尚不足以影響原審判決量刑刑度之本旨，亦
    不足以認為原審判決有何不當或違法，核非上開法條規定之
    上訴應敘述之具體理由，此外，被告復未具體指摘原審判決
    關於認定事實、適用法律及量刑等事項，究竟有何違法或不
    當之具體情形。揆諸上開說明，本件上訴未敘述具體理由及
    不合法律上之程式，應予駁回，並不經言詞辯論為之。
據上論斷，應依刑事訴訟法第367條前段、第372條，判決如主文
。
中    華    民    國    97    年    10    月    24    日
                  刑事第三庭  審判長法  官  蔡秀雄
                                    法  官  謝靜恒
                                    法  官  許文章
以上正本證明與原本無異。
施用第一級毒品部分如不服本判決，應於收受送達後十日內向本
院提出上訴書狀，其未敘述上訴之理由者並得於提起上訴後十日
內向本院補提理由書（均須按他造當事人之人數附繕本）。
施用第二級毒品部分不得上訴。
                                    書記官  蔡慧娟
中    華    民    國    97    年    10    月    24    日


司法院資訊處製作；財團法人民間司法改革基金會備份。
